---
title: "PP Code 1"
author: "Andrea Salinas Blancas"
output: html_document
---

```{r}
#Cargar las librerías a utilizar
library(tidyverse)
library(dplyr)
```

```{r}
#Fijar el directorio de trabajo
setwd("/Users/andreasb/Desktop/SII/PP_Impulso a cuidadoras")
```

```{r}
#Cargamos la base de datos de interés
#Las bases donde se encuentra la pregunta de interés es:
TMODULO0 <- read.csv("/Users/andreasb/Desktop/SII/PP_Impulso a cuidadoras/enut_2019_bd_csv/enut_2019/TMODULO.csv")
```

Población potencial 2023: Personas cuidadoras (mayores de 15 años) de menores de 0 a 5 años: 

Pregunta FP6.12  VERIFIQUE SI HAY INTEGRANTES DE 0 A 5 AÑOS Y SIN CUIDADOS ESPECIALES (SU NOMBRE Y/O NÚMERO DE RENGLÓN NO ESTÁ EN 3.11a)
#NOTA: Las personas que respondieron con  la opción marcada como 2 (NO) se eliminan de la estimación dado que quiere decir que no dedican tiempo al cuidado de infantes menores de 5 años.

Pregunta 3.4 La persona jefe de hogar es: 
1 - Hombre
2 - Mujer


Filtros: 
1. La respuesta a la pregunta FP6.12 es 1 (SI)
2. Entidad de Nuevo León (19)
3. Edad mayores de 15 años
4. Quitar a las mujeres jefas de hogar. 

NOTA: Se aplican factores de expansión a nivel persona

```{r}
#Se filtran de la base los datos que son de utilidad
#Nota: no se excluyen las mujeres jefas de hogar
TMODULO6.12_1 <- TMODULO0%>%filter(FP6_12 == "1")%>% filter( ENT== "19")%>%filter(EDAD_V > "15")
```

```{r}
#Se aplican los factores de expansión a nivel persona
TOTAL <- colSums (select(TMODULO6.12_1, contains ("FAC_PER")))
TOTAL1<-TMODULO6.12_1%>%count(SEXO)

#Se realiza la estimación multiplicando por la tasa de cremiento poblacional y por el Porcentaje de población en situación de pobreza multidimensional (CONEVAL 2020)
Estimacion2023 <-(TOTAL * 1.054)*0.2433
```

