---
title: "PP Code 1"
author: "Andrea Salinas Blancas"
output: html_document
---
```{r}
#Fijar el directorio de trabajo
setwd("/Users/andreasb/Desktop/SII/PP_Impulso a cuidadoras")
```


```{r}
#Cargar las librerías a utilizar
library(tidyverse)
library(dplyr)

#Cargamos las bases de datos
TSDME1 <- read.csv("/Users/andreasb/Desktop/SII/PP_Impulso a cuidadoras/enut_2019_bd_csv/enut_2019/TSDMEM_ID.csv")
TSDME<-TSDME1 %>%rename(SEXO_SDME=SEXO)

TMODULO<- read.csv("/Users/andreasb/Desktop/SII/PP_Impulso a cuidadoras/enut_2019_bd_csv/enut_2019/TMODULO_ID.csv")

```

```{r}
#Unir las bases de los dos cuestionarios por número de renglón
BASE_FINAL<- merge(TMODULO,TSDME,by="ID")
```

Población potencial 2023: Personas cuidadoras (mayores de 15 años) de menores de 0 a 5 años: 

Preguntas de cuidado:
FP6.12  VERIFIQUE SI HAY INTEGRANTES DE 0 A 5 AÑOS Y SIN CUIDADOS ESPECIALES (SU NOMBRE Y/O NÚMERO DE RENGLÓN NO ESTÁ EN 3.11a)
P6_12_1, P6_12_2, P6_12_3 con SI=1

Pregunta 3.3 ¿Qué es del jefe(a) del hogar? (PAREN)
1 - Jefe 
2 - Esposo / compañero
3 - Hijo

Pregunta 3.4 La persona jefe de hogar es (SEXO_SDME): 
1 - Hombre
2 - Mujer

Pregunta 6_16_4 Durante la semana pasada, ¿usted ayudó de manera gratuita a otro hogar en el cuidado de menores de 6 años? (llevarlos o recogerlos a la guardería
o estancia, cargarlos, bañarlos, ayudarlos en las tareas escolares, etcétera)
1 - SI 
2 - NO

Filtros: 
1. La respuesta a la pregunta FP6.12 es 1 (SI)
3. La respuesta a la P6_12_1, P6_12_2, P6_12_3 es SI=1
4. La respuesta a 6_16_4 es SI=1
2. Entidad de Nuevo León (19)
3. Edad mayores de 15 años
4. Quitar a las mujeres jefas de hogar. 

NOTA: Se aplican factores de expansión a nivel persona

```{r}

#Estimación sin excluir a jefas de hogar
TMODULO6.12_1 <- BASE_FINAL%>%filter(ENT=="19")%>%filter(P6_12_1 == "1"|P6_12_2 == "1"|P6_12_3 == "1"|P6_16_4=="1") %>% filter(EDAD_V > "15")

#No. hombres que ejercen cuidado 
TMODULO_H<- TMODULO6.12_1%>%filter(SEXO=="1")
TOTAL_H <- colSums (select(TMODULO_H, contains ("FAC_PER.x")))
TOTAL_H

#No. de mujeres que ejercen cuidado
TMODULO_M<- TMODULO6.12_1%>%filter(SEXO=="2")
TOTAL_M <- colSums (select(TMODULO_M, contains ("FAC_PER.x")))
TOTAL_M

#Se aplican los factores de expansión a nivel persona (sin excluir jefas de hogar)
TOTAL <- colSums (select(TMODULO6.12_1, contains ("FAC_PER.x")))
TOTAL

#Se realiza la estimación multiplicando por la tasa de crecimiento poblacional y por el Porcentaje de población en situación de pobreza multidimensional (CONEVAL 2020)
Estimacion2023 <-(TOTAL * 1.054295)*0.2433
```

```{r}
#Jefas de hogar que ejercen el cuidado
TMODULO6.12_1_JH_M <- BASE_FINAL%>%filter(ENT=="19")%>%filter(P6_12_1 == "1"|P6_12_2 == "1"|P6_12_3 == "1"|P6_16_4=="1") %>% filter(EDAD_V > "15")%>% filter(SEXO_SDME == "2" & PAREN=="1")

#Jefas de familia y que ejercen el cuidado
TOTAL_JC <- colSums (select(TMODULO6.12_1_JH_M, contains ("FAC_PER.x")))
TOTAL_JC
```

```{r}
#Estimación excluyendo Jefas 
TMODULO6.12_1_JH <- BASE_FINAL%>%filter(ENT=="19")%>%filter(P6_12_1 == "1"|P6_12_2 == "1"|P6_12_3 == "1"|P6_16_4=="1") %>% filter(EDAD_V > "15")%>% filter(PAREN == "1")%>% filter(SEXO_JEFE == "1" & PAREN=="1")
```


```{r}
#Se aplican los factores de expansión a nivel persona
TOTALJH <- colSums (select(TMODULO6.12_1_JH , contains ("FAC_PER.x")))
TOTALJH 
TOTAL1<-TMODULO6.12_1_JH%>%count(SEXO)

#Se realiza la estimación multiplicando por la tasa de cremiento poblacional y por el Porcentaje de población en situación de pobreza multidimensional (CONEVAL 2020)
Estimacion2023_JH <-(TOTALJH * 1.054)*0.2433
```



